Inventaris van het archief van het Ministerie van Binnenlandse Zaken: Afdeling Binnenlands Bestuur, (1870) 1879-1950 (1959)
Nationaal Archief, Den Haag
- Dossiers, II
  - Organisatie van het Binnenlands Bestuur, b07.
    - Secretarieën. Griffies, 07.551
      - Stukken betreffende de behandeling van aangelegenheden met betrekking tot de inrichting, de reorganisatie en werkwijze van provinciale griffies en bibliotheken., 1878-1899; 2091; 1 pak
      - Stukken betreffende de behandeling van geschillen over het toezicht op, de benoeming van personeel bij en de verplaatsing van gemeentesecretarieën., 1880-1944; 2092; 1 omslag
      - Stukken betreffende de totstandkoming van de ontwerp-circulaire van 25 augustus 1944 inzake de beveiliging van waardemateriaal aanwezig bij gemeentesecretarieën., 2093; 1 omslag
    - Openbare Lichamen. Privaatrechtelijke Lichamen, 07.57
      - Stukken betreffende het aanstellen van een regeringscommissaris bij de Bank voor Nederlandse Gemeenten en de behandeling van aangelegenheden met betrekking tot de statuten, het deelnemen in het aandelenkapitaal en het beleggen van gelden., 1921-1950; 2094; 1 pak
      - Stukken betreffende de behandeling van de vraag of alle voor 1931 opgerichte intercommunale stichtingen of naamloze vennootschappen getoetst moeten worden aan art. 129-146 der Gemeentewet., 1939-1940; 2095; 1 omslag
      - Stukken betreffende de vaststelling van de grenzen van het Openbaar Lichaam Noord-Oost-Polder., 1941-1942; 2096; 1 omslag
      - Stukken betreffende de totstandkoming van het Ontwerp-Besluit van 22 maart 1943 regelende de Rechtstoestand van Personen in Dienst van Openbare Lichamen voor Beroep en Bedrijf., 1942-1943; 2097; 1 omslag
      - Stukken betreffende het vaststellen van de verhouding van de verordenende bevoegdheden van Openbare Lichamen voor Beroep en Bedrijf tot die van de overige publiekrechtelijke lichamen., 1942-1943; 2098; 1 omslag
    - Commissies. Regeringscommissarissen, 07.58
      - Stukken betreffende de behandeling van de aangelegenheden met betrekking tot de instelling van Commissies van Voorbereiding en Commissies van Bijstand door gemeenten., 1880-1947; 2099; 1 pak
      - Stukken betreffende de behandeling van het beroep tegen het besluit van de gemeente Oudewater inzake de erkenning van een bezuinigingscommissie., 1922; 2100; 1 omslag
      - Stukken betreffende het vaststellen van de positie van regeringscommissarissen bij het besturen van gemeenten., 1941; 2101; 1 omslag
      - Stukken betreffende de uitvoering van Verordening 152/1941 met betrekking tot de opheffing en het rustend verklaren van gemeentelijke en provinciale commissies., 1941-1943; 2102; 1 omslag
    - Plichten. Bevoegdheden. Competentie, 07.6
      - Stukken betreffende het vaststellen van de bevoegdheden tussen burgemeester en wethouders en de gemeenteraad met betrekking tot het benoemen van personeel., 1882-1946; 2103; 1 omslag
      - Stukken betreffende het verstrekken van richtlijnen aan Commissarissen der Koningin en burgemeesters inzake de rechten en plichten van plaatselijke overheden in geval van bezetting., 1914-1917; 2104; 1 omslag
      - Stukken betreffende de behandeling van het beroep van de gemeente 's-Gravenhage tegen het besluit van Gedeputeerde Staten waarbij de goedkeuring werd onthouden aan het besluit van de gemeenteraad inzake de toekenning van bepaalde bevoegdheden aan Burgemeester en Wethouders., 1932-1933; 2105; 1 omslag
      - Stukken betreffende de positie van de Commissaris der Koningin en de burgemeester bij de behandeling van politie-aangelegenheden tusssen de procureur-generaal fungerend als directeur van Politie en de commissaris c.q. de burgemeester., 1937-1939; 2106; 1 omslag
      - Stukken betreffende het instellen van een onderzoek naar de werking van het Besluit Tijdelijke Voorziening Gemeenteraden, met name over de verdeling van de bevoegdheden tussen de gemeenteraad en Burgemeester en Wethouders., 1947; 2107; 1 omslag
    - Staatscourant, 07.7
      - Stukken betreffende de totstandkoming en uitvoering van de circulaire met betrekking tot de noodzaak voor gemeentebesturen om zich te abonneren op de Nederlandse Staatscourant., 1941; 2108; 1 omslag
    - Wetten. Besluiten. Verordeningen, 07.76
      - Stukken betreffende de herziening, wijziging en aanvulling van de Gemeentewet., 1880-1948; 2109-2119; 11 pakken
        - 1880-1890, 2109
        - 1897-1902, 2110
        - 1903-1906, 2111
        - 1907-1909, 2112
        - 1910-1913, 2113
        - 1914-1920, 2114
        - 1921-1923, 2115
        - 1924-1927, 2116
        - 1928-1929, 2117
        - 1930, 2118
        - 1930-1948, 2119
      - Stukken betreffende de herziening, wijziging en aanvulling van de Provinciale Wet., 1888-1947; 2120-2122; 3 pakken
        - 1888-1904, 2120
        - 1904-1925, 2121
        - 1926-1947, 2122
      - Stukken betreffende de totstandkoming van de Wet van 22 april 1937 (Stbl. 311) tot wijziging van de Provinciale Wet, de Gemeentewet, de Kieswet en de intrekking van de Gemeente-Borgtochtenwet, alsmede de voorbereidingen voor de totstandkoming van een wetsontwerp tot verdere vereenvoudiging van de gemeentelijke en provinciale administratie., 1935-1940; 2123; 1 pak
      - Stukken betreffende de behandeling van vragen van de commissaris der provincie Utrecht met betrekking tot de afkondiging van regelingen welke afwijken van bestaande wetsvoorschriften., 1940-1941; 2124; 1 omslag
      - Stukken betreffende het opstellen en rondzenden van een circulaire aan de commissarissen der provincies inzake de uitvoering van Verordening 229/1940 over de procedure voor de vaststelling van besluiten van gemeente- en waterschapsbesturen., 1940-1941; 2125; 1 omslag
      - Stukken betreffende ontvangen overzichten van alle departementen met betrekking tot de bepalingen voorkomende in wetten, verordeningen en besluiten waarin de medewerking van de provinciale en gemeentebesturen wordt gevorderd., 1942; 2126; 1 omslag
      - Stukken betreffende de herziening en vervanging van wetten, besluiten en maatregelen vastgesteld in de bezettingtijd en in de overgangsperiode na de bezettingstijd., 1945-1947; 2127; 1 omslag
      - Stukken betreffende de totstandkoming van de Wet van 15 juli 1948 (Stbl. I 301) tot aanvulling van de Provinciale Wet en de Gemeentewet nopens de mogelijkheid tussentijds ontslag te verlenen aan leden van Gedeputeerde Staten en wethouders., 2128; 1 omslag
    - Plaatselijke protectie, 07.84
      - Stukken betreffende de totstandkoming en uitvoering van de circulaire van 28 april 1936 inzake het voorkómen van plaatselijke protectiemaatregelen van gemeenten., 1934-1941; 2129; 1 pak
    - Overheidspersoneel, 08.b
    - Verhouding tussen personeel en orgaan, 08.17
      - Stukken betreffende het instellen van een onderzoek naar de aanwezigheid van scheidsgerechten voor ambtenaren in gemeenten en de vertegenwoordiging van politiepersoneel in het Georganiseerd Overleg., 1928-1933; 2132; 1 pak
      - Stukken betreffende de behandeling van aangelegenheden met betrekking tot de wijziging van ambtenaren-, personeels- en werkliedenreglementen van de gemeenten Alkmaar, 's-Gravenhage, Rotterdam, Tilburg en Utrecht., 1928-1945; 2133; 1 omslag
      - Stukken betreffende het houden van toezicht op de provinciale besturen bij het aanbrengen van wijzigingen in het Ambtenarenreglement 1920., 1930-1932; 2134; 1 omslag
      - Stukken betreffende het verlenen van medewerking aan de totstandkoming van de circulaire van het Departement van Justitie van 3 december 1932 aan de colleges van Gedeputeerde Staten inzake de rechtspositie van gemeentesecretarissen, -ontvangers en ambtenaren van de burgerlijke stand., 2135; 1 omslag
      - Stukken betreffende de totstandkoming van het Wetsontwerp regelende de Gelijkheid in de Bezoldiging van Rijks-, Provinciale en Gemeenteambtenaren, alsmede de voorbereidingen voor de wijziging van art. 125 en 126 van de Ambtenarenwet 1929., 1932-1934; 2136; 1 pak
      - Stukken betreffende de totstandkoming van KB's inzake de instelling van het Centraal Bureau voor Gemeenschappelijke Behandeling van Gemeentelijke Personeelsaangelegenheden, alsmede de vaststelling en goedkeuring van de rekeningen en begrotingen van dit orgaan., 1934-1946; 2137; 1 pak
    - Benoeming. Beëdiging. Ontslag, 08.2
      - Stukken betreffende de vernietiging van het besluit van Gedeputeerde Staten van Drenthe waarbij sollicitanten worden opgeroepen voor een betrekking ter griffie., 1885; 2138; 1 omslag
      - Stukken betreffende de behandeling van beroepen tegen en vernietiging van raadsbesluiten inzake schorsing en ontslag van gemeentepersoneel., 1902-1934; 2139-2140; 2 pakken
        - 1902-1926, 2139
        - 1928-1934, 2140
      - Stukken betreffende de totstandkoming van KB's inzake de vernietiging van raadsbesluiten met betrekking tot de benoeming en het ontslag van personeel., 1909-1941; 2141; 1 omslag
      - Stukken betreffende de behandeling van beroepen van de gemeenten Ameide en Tienhoven tegen besluiten van Gedeputeerde Staten waarbij de goedkeuring werd onthouden aan de raadsbesluiten inzake de benoeming van een ambtenaar ter secretarie., 1934-1935; 2142; 1 omslag
      - Stukken betreffende de totstandkoming van het Wetsontwerp regelende de Aanspraken op Plaatsing in een op Pensioen Uitzicht Gevende Betrekking voor (ex-) Militairen (Capitulantenstelsel)., 1934-1935; 2143; 1 omslag
      - Stukken betreffende de totstandkoming van de circulaire van 4 maart 1938 aan de Gedeputeerde Staten inzake de vaststelling van het orgaan dat bij de gemeente bevoegd is controleurs van de steunverlening aan te stellen, alsmede de behandeling van problemen met betrekking tot de benoeming, bezoldiging en het ontslag van de controleurs., 1936-1939; 2144; 1 pak
      - Stukken betreffende de behandeling van aangelegenheden met betrekking tot de eedsaflegging en het tekenen van een loyaliteitsverklaring door overheidspersoneel., 1940-1945; 2145; 1 pak
      - Stukken betreffende de behandeling van aangelegenheden met betrekking tot de gedwongen ontslagen van gemeentepersoneel tijdens de bezetting., 1941-1945; 2146; 1 pak
      - Stukken betreffende de behandeling van aangelegenheden met betrekking tot de vervanging en bevordering van personeel in de noodlijdende gemeenten Tilburg, Zaandam en Zwolle., 1942-1944; 2147; 1 omslag
      - Stukken betreffende de totstandkoming van de circulaire aan de commissarissen der provincie inzake de bekendmaking van het bevelschrift van de rijkscommissaris van 28 januari 1943 over het benoemen en ontslaan van bepaalde ambtenaren in de provincie en in gemeenten met meer dan honderdduizend inwoners., 2148; 1 omslag
      - Stukken betreffende de totstandkoming van het Ontwerp-Besluit tot vervanging van het besluit van 12 mei 1945 (Stbl. F 70), houdende afwijking van het bepaalde in de Ambtenarenwet ten aanzien van ontslag, door een nieuw besluit., 2149; 1 omslag
      - Stukken betreffende de totstandkoming en uitvoering van het KB van 13 september 1945 (Stbl. F 173) inzake de vaststelling van een leeftijdsgrens voor het vervullen van openbare functies., 1945-1946; 2150; 1 omslag
    - Gezag over het personeel, 08.3
      - Stukken betreffende de behandeling van aangelegenheden met betrekking tot het dwingen van het gemeentepersoneel informatie omtrent hun politieke gezindheid te verstrekken, het moeten bijwonen van NSB-vergaderingen of bedrijfsappèls en het verplichten tot lidmaatschappen., 1941-1944; 2151; 1 pak
    - Zuivering. Rechtsherstel, 08.31
      - Stukken betreffende de totstandkoming en uitvoering van de Wet Rechtsherstel Overheidspersoneel van 28 december 1946 (Stbl. G 401)., 1945-1947; 2152; 1 pak
      - Stukken betreffende de totstandkoming, vaststelling en behandeling van aangelegenheden met betrekking tot de uitvoering en kosten van het Zuiveringsbesluit 1945., 1945-1950; 2153; 1 pak
      - Stukken betreffende de behandeling van vragen omtrent de herplaatsing van overheidspersoneel dat uit overheidsdienst werd ontslagen krachtens het Zuiveringsbesluit, en de opname in de burgerlijke rijksdienst van politieke delinquenten die uit het recht om ambten te bekleden zijn ontzet., 1946-1947; 2154; 1 omslag
      - Stukken betreffende de totstandkoming en uitvoering van circulaires regelende de vergoeding door het Rijk van de extra uitgaven verband houdende met de zuivering en het rechtsherstel van burgemeesters en secretarissen., 1946-1949; 2155; 1 omslag
    - Woonplaats. Standplaats, 08.33
      - Stukken betreffende de totstandkoming van het KB van 4 januari 1890 nr. 17 inzake het verlenen van toestemming aan ambtenaren om in een bepaalde woonplaats te wonen., 1889-1890; 2156; 1 omslag
    - Zekerheidsstelling, 08.34
      - Stukken betreffende de behandeling van beroepen tegen besluiten van gemeenten en Gedeputeerde Staten inzake de vaststelling van het bedrag van de door de gemeenteontvanger te stellen zekerheid., 1911-1926; 2157; 1 omslag
      - Stukken betreffende de totstandkoming en uitvoering van het KB van 4 januari 1939 (Stbl. 380) inzake het vaststellen van regelen omtrent de opheffing van de verplichting tot zekerheidsstelling voor ambtenaren, alsmede de opheffing van de Vereniging van tot Zekerheidsstelling verplichte Gemeente-Ambtenaren., 1937-1945; 2158; 1 pak
    - Arbeidstijden. Vakantie, 08.35
      - Stukken betreffende de totstandkoming van het KB van 9 februari 1923 nr. 23 tot vernietiging van het raadsbesluit van Arnhem tot vaststelling van een verordening regelende de vakantie van het gemeentepersoneel., 1922-1923; 2159; 1 omslag
      - Stukken betreffende de totstandkoming van het KB van 3 november 1933 nr. 27 tot vernietiging van het raadsbesluit van Zaandam inzake de 1-meiviering door gemeenteambtenaren., 2160; 1 omslag
      - Stukken betreffende de doorzending van circulaires van de Generalkommissar für Verwaltung und Justiz inzake de dienstneming van ambtenaren bij de Landwacht Nederland (na 16 oktober 1943 Landstorm Nederland)., 1118; 1 omslag
    - Steekpenningen, 08.39
      - Stukken betreffende de behandeling van beroepen van gemeenten tegen besluiten van Gedeputeerde Staten waarbij de goedkeuring werd onthouden aan de gemeentebegroting wegens het aannemen van steekpenningen of retourcommissies door directeuren van gasfabrieken., 1928-1929; 2161; 1 omslag
    - Personeelsformatie, 08.4
      - Stukken betreffende de behandeling van aangelegenheden met betrekking tot de uitbreiding en inkrimping van de personeelsbezetting bij gemeenten., 1923-1943; 2162; 1 pak
    - Tekenbevoegdheid, 08.55
      - Stukken betreffende de behandeling van een vraag van de burgemeester van de gemeente 's-Gravenhage inzake de ondertekening van stukken door hem en/of (mede-)ondertekening door de gemeentesecretaris., 1944; 2163; 1 omslag
    - Bezoldiging en toelagen, 08.741
      - Stukken betreffende de behandeling van aangelegenheden met betrekking tot de aanstelling, bezoldiging en het ontslag van personeel ten behoeve van de verwerking van de gegevens van de volks- en beroepstellingen., 1922-1931; 2164; 1 pak
      - Nota's en correspondentie over de regelingen en verordeningen voor de vaststelling en herziening van ambtenarensalarissen., 1930-1945; 2165; 1 omslag
      - Stukken betreffende het toekennen van een rijksbijdrage in de kosten van de uitbetaling van wachtgelden aan ontslagen gemeenteopzichters bouw- en woningtoezicht., 1944-1949; 2166; 1 omslag
      - Stukken betreffende de voorbereidingen voor het opstellen van een regeling inzake de salarissen van ondergedoken overheidspersoneel., 1945; 2167; 1 omslag
    - Bezoldiging en toelagen gemeentepersoneel, 08.741(-2)
      - Stukken betreffende de behandeling van beroepen van gemeenten tegen besluiten van Gedeputeerde Staten waarbij de goedkeuring werd onthouden aan raadsbesluiten en gemeentebegrotingen inzake de vastgestelde hoogte van salarissen en toelagen aan gemeentepersoneel., 1879-1949; 2168; 1 pak
      - Stukken betreffende de vaststelling van de jaarwedden voor burgemeesters, gemeentesecretarissen en -ontvangers., 1882-1939; 2169-2170; 2 pakken
        - 1882-1896, 2169
        - 1898-1939, 2170
      - Stukken betreffende de goedkeuring of verwerping van raadsbesluiten inzake de vaststelling van jaarwedden en gratificaties van gemeenteontvangers., 1884-1902; 2171; 1 omslag
      - Stukken betreffende het vaststellen van de bezoldiging en het wachtgeld voor gemeentesecretarissen, alsmede het toekennen van toelagen en gratificaties., 1884-1949; 2172; 1 pak
      - Stukken betreffende het inwinnen van gegevens bij gemeentebesturen over het aantal burgemeesters, gemeentesecretarissen en -ontvangers die onder de wapenen zijn geroepen en de maatregelen welke gemeenten hebben genomen deze personen schadeloos te stellen wegens het verlies van jaarwedde., 1914-1915; 2173; 1 omslag
      - Stukken betreffende de totstandkoming van KB's tot vernietiging van de raadsbesluiten van de gemeenten Bruinisse en Heiloo inzake de salarisregeling voor gemeentepersoneel., 1914-1933; 2174; 1 omslag
      - Stukken betreffende de instelling en opheffing van de Staatscommissie Salariëring Gemeentepersoneel, ingesteld om te onderzoeken welke bezoldigingen worden genoten door burgemeesters en de ambtenaren en werklieden in dienst der gemeente., 1917-1925; 2175; 1 pak
      - Stukken betreffende de totstandkoming van circulaires inzake de inzending door gemeenten van jaarweddegegevens van burgemeesters, gemeentesecretarissen en -ontvangers, alsmede de goedkeuring van besluiten van Gedeputeerde Staten regelende deze jaarwedden., 1919-1933; 2176; 1 omslag
      - Stukken betreffende de totstandkoming van het KB van 12 juli 1921 (Stbl. 936) tot uitvoering van de artt. 122a en 242e der Gemeentewet inzake de vaststelling van de loongrens voor de drie klassen van bepaalde gemeenten., 2177; 1 omslag
      - Stukken betreffende de uitoefening van toezicht op gemeenten bij de vaststelling van de jaarwedden voor gemeentepersoneel., 1927-1945; 2178; 1 pak
      - Stukken betreffende de totstandkoming van het KB van 23 juni 1934 nr. 54 tot vernietiging van het raadsbesluit van de gemeente Almelo inzake de vaststelling van een verordening regelende de toekenning van wachtgeld aan B-contractanten., 1929-1934; 2179; 1 omslag
      - Stukken betreffende de behandeling van het beroep van de gemeente Schipluiden tegen het besluit van Gedeputeerde Staten van Zuid-Holland waarbij de goedkeuring werd onthouden aan het raadsbesluit tot toekenning van een beloning aan de plaatsvervangend secretaris en plaatsvervangend ontvanger., 1937-1938; 2180; 1 omslag
      - Stukken betreffende de instelling en het verslag van de Commissie inzake de Unificatie van de Bezoldiging van Burgemeesters, Secretarissen en Ontvangers, alsmede de totstandkoming van het besluit van 28 mei 1943 regelende de unificatie van de bezoldiging voor burgemeesters., 1941-1943; 2181-2182; 2 pakken
        - Instelling en werkzaamheden van de commissie, 2181
        - Besluiten van provinciale besturen regelende de bezoldiging voor burgemeesters, secretarissen en ontvangers, 2182
      - Stukken betreffende de behandeling van aangelegenheden met betrekking tot de toekenning van een vergoeding aan gemeenteambtenaren die ambtenaren, hoger in rang, tijdelijk vervangen., 1941-1944; 2183; 1 omslag
      - Stukken betreffende de totstandkoming en uitvoering van een regeling inzake de doorbetaling van loon van in gijzeling gesteld gemeente- en politiepersoneel., 1942-1944; 2184; 1 omslag
      - Stukken betreffende het toekennen van rijksbijdragen in de wachtgelden en toelagen van burgemeesters, secretarissen en ander gemeentepersoneel van opgeheven gemeenten of gemeenten waarbij grenswijzigingen hebben plaatsgevonden., 1942-1950; 2185; 1 pak
      - Stukken betreffende de totstandkoming en uitvoering van het besluit van 28 mei 1943 tot vaststelling van een eenvormige regeling voor de bezoldiging van burgemeesters en de toepassing van art. 5 van het Bezoldigingsbesluit Burgemeesters., 1942-1950; 2186; 1 pak
      - Stukken betreffende de behandeling van verzoeken om uitbetaling van voorschotten aan gemeenteambtenaren in verband met bijzondere omstandigheden (Invasievoorschotten)., 1944-1946; 2187; 1 omslag
      - Stukken betreffende de doorbetaling van wedde aan ex-burgemeesters en gemeenteambtenaren die gevlucht zijn uit door geallieerden bezet gebied., 1944-1950; 2188; 1 omslag
      - Stukken betreffende de behandeling van verzoeken van provinciale en gemeentebesturen om de extra uitgaven voor salarissen en wachtgelden aan burgemeesters en secretarissen, onder meer voortvloeiende uit zuiverings- en rechtsherstelmaatregelen, ten laste van het Rijk te nemen., 1946-1947; 2190; 1 omslag
      - Stukken betreffende het toekennen van een rijksbijdrage in de extra uitgaven van gemeenten wegens salarissen, wachtgelden e.d. van burgemeesters en secretarissen over de jaren vóór 1948., 1948-1956; 2191-2197; 2 omslagen, 5 pakken
        - Algemeen, 1 omslag, 2191
        - In de provincie Drenthe, 2192
        - In de provincie Friesland, 2193
        - In de provincie Groningen, 2194
        - In de provincie Noord-Holland, 1 omslag, 2195
        - In de provincie Zeeland, 2196
        - In de provincie Zuid-Holland, 2197
    - Bezoldiging en toelagen personeel bij de provincie, 08.741(-3)
      - Stukken betreffende de totstandkoming van het KB van 18 mei 1883 nr. 17 inzake de intrekking van het KB van 14 januari 1850 nr. 43 regelende het collecteloon van de ontvanger der registratie voor provinciale fondsen te Zwolle., 2198; 1 omslag
      - Stukken betreffende de behandeling van verzoeken van Gedeputeerde Staten de jaarwedden van ambtenaren en bedienden ter griffie te mogen verhogen., 1884-1891; 2199; 1 omslag
      - Stukken betreffende de totstandkoming van het KB van 22 februari 1900 nr. 41 regelende de jaarwedde van de griffiers., 2200; 1 omslag
      - Stukken betreffende de vaststelling van de huurwaarde van ambtswoningen en van de pensioengrondslagen voor Commissarissen der Koningin., 1920-1936; 2201; 1 pak
      - Stukken betreffende de totstandkoming en uitvoering van regels voor de vaststelling van de jaarwedde en kindertoeslag van de commissarissen der provincie en de bestuursraden., 1942; 2202; 1 omslag
    - Tegemoetkomingen, 08.742
      - Stukken betreffende de behandeling van beroepen van gemeenten tegen besluiten van Gedeputeerde Staten waarbij de goedkeuring werd onthouden aan raadsbesluiten en gemeentebegrotingen inzake het toekennen van vakantietoelagen en tegemoetkomingen in woon-, reis- en verblijfkosten aan gemeente-ambtenaren., 1890-1946; 2203; 1 pak
      - Stukken betreffende de behandeling van vragen omtrent de wijze van toekenning van duurtetoeslagen aan gemeentepersoneel en onderwijzers., 1917; 2204; 1 omslag
      - Stukken betreffende de totstandkoming van circulaires met betrekking tot de toekenning van vergoedingen aan ambtenaren met standplaats Den Helder of andere door de oorlogssituatie bedreigde gemeenten voor de extra kosten van (tijdelijke) verhuizing van gezinsleden., 1941-1944; 2205; 1 omslag
      - Stukken betreffende het vaststellen van en toezicht houden op gemeenteverordeningen inzake de regelingen van verhuis-, reis- en verblijfkosten voor gemeentepersoneel., 1942-1946; 2206; 1 pak
      - Stukken betreffende de totstandkoming en uitvoering van regelingen met betrekking tot de verhuis- en installatiekosten van burgemeesters., 1942-1949; 2207; 1 omslag
    - Pensioen. Verzekering. Bijstand, 08.743
      - Stukken betreffende de behandeling van het verzoek van de Nederlandse Vereniging van Gemeenteambtenaren om door een staatscommissie te laten onderzoeken of een pensioen-, weduwen- en wezenfonds bij wet te regelen is., 1882-1883; 2208; 1 omslag